# 求助陈版-专项储备-安全生产费

提问人：zjsshine 时间：2015-08-06 16:18:48
陈版您好，我在论坛中搜索了下关于专项储备-安全生产费的相关内容，大多都是涉及PRC下面的规定及处理，能否指导下在IFRS下，针对该费用是否应当在发生当期进入损益，而无需类似国内操作进行计提，在哪个IAS中予以做出类似的规定的？
谢谢！

回答人：chenyiwei
IFRS下的处理方式应当是类似于《企业会计准则讲解（ 2008 ）》中的以下表述：
企业依照国家有关规定提取的安全费用以及具有类似性质的各项费用，应当在所有者权益中的“盈余公积”项下以“专项储备”项目单独反映。企业按规定标准提取安全费用等时，借记“利润分配——提取专项储备”科目，贷记“盈余公积——专项储备”科目。按规定范围使用安全生产储备购建安全防护设备、设施等资产时，按应计入相关资产成本的金额，借记“固定资产”等科目， 贷记“银行存款”等科目。对于作为固定资产管理和核算的安全防护设备等，企业应当按规定计提折旧，计入有关成本费用。按规定范围使用安全生产储备支付安全生产检查和评价支出、安全技能培训及进行应急救援演练支出等费用性支出时，应当计入当期损益，借记“管理费用”等科目，贷记“银行存款”等科目。企业按上述规定将安全生产储备用于购建安全防护设备或与安全生产相关的费用性支出等时，应当按照实际使用金额在所有者权益内部进行结转。借记“盈余公积——专项储备”科目，贷记“利润分配——提取专项储备”科目，但结转金额以“盈余公积——专项储备”科目余额冲减至零为限。

提问人：zjsshine 时间：2015-08-07 09:42:02
谢谢陈版，那照此理解，PRC和IFRS就没有GAAP 差异了吗？

回答人：chenyiwei
讲解 2008 里的这个做法只用了一年，到 2009 年就被解释 3 号取代了，而解释 3 号的规定与IFRS是有差异的，包括对净资产、净利润都有影响。

提问人：ephemera 时间：2018-04-21 19:25:07
麻烦陈老师，能否提示一下安全生产费计提/使用在IFRS下具体可以参考哪一号准则？谢谢！

回答人：chenyiwei
没有规定。但《讲解 2008 》中计提计入权益、动用时计入费用和资产成本的做法是与IFRS下的原则最接近的。